臺灣高雄地方法院民事判決　九十一年度小上字第一二五號
　　上　訴　人　甲○○
　　法定代理人　陳明發
右當事人間損害賠償事件，上訴人對於中華民國九十一年九月二十七日本院岡山簡易
庭九十一年度岡小字第三一七號小額訴訟判決提起上訴，本院判決如左：
    主      文
上訴駁回。
第二審訴訟費用新台幣壹仟玖佰零壹元由上訴人負擔。
    理      由
一、按對於小額程序之第一審判決提起上訴，非以其違背法令為理由，不得為之，又
    所謂判決違背法令，乃指判決不適用法規或適用不當，而有民事訴訟法第四百六
    十九條所列第一款至第五款事由時，其判決當然為違背法令，另依上訴意旨足認
    上訴為無理由者，得不經言詞辯論為之，並應為駁回之判決，民事訴訟法第四百
    三十六條之二十四第二項、第四百三十六條之三十二第二項準用第四百六十八條
    及第四百六十九條第一款至第五款（同條第六款「判決不備理由或理由矛盾」則
    不在準用之列）、第四百三十六條之二十九第二款、第四百四十九條第一項，分
    別定有明文。
二、本件上訴意旨略以原審以伊載料卸貨時因擅自開鎖卸料而致僱主即被上訴人遭業
    主扣款新台幣（下同）十萬元，乃認伊為勞務之給付時未盡善良管理人之注意義
    務而應對被上訴人負債務不履行之損害賠償之責云云，惟本件被上訴人支付命令
    聲請狀係載稱伊向其借款十萬元，於約定清償期限即民國九十一年六月八日屆至
    後不為清償等語，是其請求權基礎顯係主張清償借款，惟原審乃以債務不履行之
    法律關係而為判決伊應給付本件訟爭金額，其判決即有違背法令之謬誤，且伊執
    行職務時雖有失當之處，惟並未造成業主即訴外人台塑公司有任何實質損害，訴
    外人台塑公司主張扣款十萬元，伊自得否認其私文書之真正，故被上訴人所提出
    之運費報酬單所載之明細是否為真，與伊之失當行為是否有具因果關係俱非無疑
    ，原審率爾認定伊需賠償十萬元，其調查自有未盡完備之處，而伊任職期間並未
    受到任何職前訓練，亦不知被上訴人與訴外人台塑公司間有違約即可扣款之約定
    ，是被上訴人既未對伊施以嚴格之職前訓練，對本案而言，其與損害之發生顯為
    與有過失，伊自亦得主張依民法第二百十七條之規定而為過失相抵，原審認事用
    法顯有違誤，為此乃依法提起本件上訴，請求廢棄原判決，並判令駁回被上訴人
    在第一審之訴等語。
三、本件訴訟標的金額為十萬元以下，原審乃依小額訴訟程序審理，而上訴人對於該
    小額訴訟第一審判決不服提起上訴，核其上訴理由狀所載，無非以原審判決所據
    與被上訴人主張之請求權基礎並非同一，而伊業已否認被上訴人所提私文書之真
    正，原審乃有調查不完備之處，且伊並得主張被上訴人與有過失而為過失相抵云
    云，惟被上訴人所提支付命令聲請狀乃附以台塑公司化學品事業部業務連繫單、
    運費明細表等件為證物，且其於原審審理中並即表明係因上訴人失職隨意卸料致
    遭扣款而為內部求償，而上訴人並係就此而為言詞辯論，原審據此認上訴人勞務
    之履行有過失而依債務不履行之規定判令其應賠付系爭金額，其自無外於被上訴
    人主張之請求權基礎者，而上訴人於原審中除否認有應允被上訴人得自其薪給中
    逕予扣抵賠償外，其並未以被上訴人所提之上開私文書均非真正而為答辯，且就
    被上訴人所受扣款之損害亦不爭執，原審乃依此於其理由中敘明其採證、認定之
    依據，自無何謂調查未盡完備之情，況取捨證據、認定事實本係事實審法院之職
    權，原審所為之認定既未違證據及論理法則，自不得任意指摘其認定不當而據為
    上訴理由者，而上訴人於原審中並未就被上訴人業否對其施以職前訓練而為主張
    過失相抵情事，依民事訴訟法第四百三十六之二十八規定，其於本審中自不得再
    行提出此新攻擊或防禦方法，是原審認事用法尚無不當，上訴人徒以原判決調查
    證據未完備，且適用法規並有不當云云尚無足採，原審判決自應予以維持，上訴
    意旨指摘原判決不當，求予廢棄改判，自為無理由，爰不經言詞辯論應予以駁回
    其上訴。
四、末按，於小額訴訟之上訴程序，法院為訴訟費用之裁判時，應確定其費用額，民
    事訴訟法第四百三十六條之十九第一項、第四百三十六條第三十二第一項規定甚
    明。本件第二審裁判費用既認定應由上訴人負擔，故上訴人所支出之第二審裁判
    費用一千六百五十三元及第二審送達郵費二百四十八元合計一千九百零一元，自
    應由上訴人負擔。
五、據上論結，本件上訴為無理由，依民事訴訟法第四百三十六條之三十二第二項、
    第四百三十六條之二十九、四百四十九條第一項、第七十八條，判決如主文。
中　　　華　　　民　　　國　　九十一　　年　　 十二　　 月　　二十六　　日
                              臺灣高雄地方法院民事第五庭
~B審判長法官　黃蕙芳
~B法　　　官　林玉心
~B法　　　官　黃宏欽
右為正本係照原本作成。
本判決不得上訴。
中　　　華　　　民　　　國　　九十一　　年　　 十二　　 月　　二十六　　日
~B法院書記官　史華齡
